---
title: "Ejercicios resueltos"
author: "Kamal Romero"
date: "`r format(Sys.time(), '%B, %Y')`"
output: 
  rmdformats::readthedown:
    highlight: kate
  html_document: 
    toc: true
    number_sections: true
    theme: "yeti"
  md_document:
    variant: markdown_github
  pdf_document: 
    toc: true
    number_sections: true
---

```{r setup, include=FALSE}
## Global options
knitr::opts_chunk$set(cache = TRUE)
```

# Ejercicio 15

Cargamos las librerias 
```{r p15_01, warning=FALSE}
pacman::p_load("ISLR2", "sandwich", "jtools", "huxtable")
```

Cargamos e inspeccionamos los datos

```{r p15_02}
data(Auto)
str(Auto)
head(Auto)

```

## a)

```{r p15_03}
plot(Auto)
```
 
## b)

Excluimos la última columa (9)

```{r p15_04}
cor(Auto[,-9])
```

## c)


```{r p15_05}
modelo_15_01 <- lm(formula = mpg ~ . -name, data = Auto)
summary(modelo_15_01)
```

### i)

Si, ya que ninguno de los coeficientes estimados es igual a cero

### ii)

Existe una relación estadísticamente significativa entre todos los regrtesores excepto *cylinders*, *horsepower* y *acceleration*

### iii)

Que a medida que el coche es más antiguo, su consumo medido en millas por galón (distancia recorrida por unidad de combustible, kilómetros por litro en nuestro caso) es mayor.

# Ejercicio 16


Cargamos e inspeccionamos los datos

```{r p16_02}
data("Carseats")
str(Carseats)
head(Carseats)

```


## a)

```{r p16_03}
modelo_16_01 <- lm(formula = Sales ~ Price + Urban + US, data = Carseats)
summ(modelo_16_01)

```

## b)

Un incremento unitario del precio disminuye las ventas en 0.05 miles de dolares
Si la tienda esta en una zona urbana, las ventas son menores
Si la tienda está en USA las ventas son mayores

## c)

$\hat{Sales} =$ `r round(summary(modelo_16_01)$coefficients[1,1],2)`  `r round(summary(modelo_16_01)$coefficients[2,1],2)`$Price$  `r round(summary(modelo_16_01)$coefficients[3,1],2)`$Urban$ + `r round(summary(modelo_16_01)$coefficients[4,1],2)`$US$

## c) 
Observando el p-valor de los coeficientes, podemos rechazar la hipótesis nula $\beta_j=0$ para *Price* y *US*

## e)
Eliminamos la variable *Urban* al no ser estadísticamente significativa de cero y reestimamos el modelo

```{r p16_04}
modelo_16_02 <- lm(formula = Sales ~ Price + US, data = Carseats)
summ(modelo_16_02)

```

## f)

```{r p16_05, warning=FALSE, message=FALSE}
export_summs(modelo_16_01, modelo_16_02, digits=3)
```

Según el $R^2$ de ambos modelos, el ajuste es casi el mismo

## g)
```{r p16_06}
modelo_16_02 <- lm(formula = Sales ~ Price + US, data = Carseats)
summ(modelo_16_02, confint = TRUE)

```

# Ejercicio 17

## a)

```{r p17_01}
set.seed ( 1 )
x1 <- runif (100)
x2 <- 0.5*x1 + rnorm (100) / 10
y <-- 2 + 2*x1 + 0.3*x2 + rnorm (100)
```

Los coeficientes de la regresión son $\beta_0=2$, $\beta_1=2$ y $\beta_2=0.3$

## b)

```{r p17_02}
plot(x2, x1, col="red")
```

Calculamos la correlación

```{r p17_03}
cor(x1, x2)
```

Observamos que es relativamente alta, lo cual viene dado por como hemos construido $x_2$

## c)

```{r p17_04}
modelo_17_01 <- lm(y ~x1 + x2)
summ(modelo_17_01, digits = 3)
```

Los parámetros estimados no son los mismos que los verdaderos valores. No podemos rechazar la hipótesis nula $H_0: \beta_2=0$

## d)

```{r p17_05}
modelo_17_02 <- lm(y ~x1 )
summ(modelo_17_02, digits = 3)
```

Ahora el parámetro $\beta_1$ si coinicide con el dato verdadero. Si podemos rechazar la hipótesis nula $H_0: \beta_1=0$


## e)

```{r p17_06}
modelo_17_03 <- lm(y ~x2 )
summ(modelo_17_03, digits = 3)
```

Si podemos rechazar la hipótesis nula $H_0: \beta_1=0$, pero el parámetro $\beta_1$ no coinicide con el dato verdadero. 

## f)

Recapitular la discusión de la multicolinealidad que se realizó en clase cuando se trabajó el laboratorio 6




