---
title: "Regresion Lineal Simple en R"
author: "Kamal Romero"
date: "`r format(Sys.time(), '%B %d, %Y')`"
output: 
  rmdformats::readthedown:
    highlight: kate
  html_document: 
    toc: true
    number_sections: true
    theme: "yeti"
  md_document:
    variant: markdown_github
  pdf_document: 
    toc: true
    number_sections: true
---

```{r setup, include=FALSE}
knitr::opts_chunk$set(echo = TRUE)
pacman::p_load("haven", "rmdformats")
caschool <- read_dta("Data/caschool.dta")
```


El objetivo del siguiente documento es analizar como extraer la información relevante del output o salida de la función `lm`

Lo siguiente no es más que una presentación sistemática de los contenidos de los códigos de este tema disponibles en el Blackboard de la asignatura y trabajados en clase

# Resultados de la regresión lineal, la función summary

Partimos del ejemplo del libro que busca relacionar los resultados de la prueba de aptitud con el ratio estudiantes por profesor:

$$Testscr=\beta_0+\beta_1STR+u$$

```{r lm01}
estimacion_01 <- lm(formula = testscr ~str, data = caschool)

summary(estimacion_01)
```

Deseamos poder extraer la información numérica del output de la función `summary()`

## Coeficientes estimados

El objeto `estimacion_01`es una lista, uno de los elementos de esta son los coeficientes estimados

```{r lm02}
estimacion_01$coefficients
```

Lo que estamos extrayendo es un vector

```{r lm03}
str(estimacion_01$coefficients)
```

Al ser un vector podemos acceder a sus elementos de la manera habitual con el operador `[`

```{r lm04}
estimacion_01$coefficients[1]
estimacion_01$coefficients[2]
```

Le podemos asignar un nombre por si los queremos utilizar luego

```{r lm05}
beta_0 <- estimacion_01$coefficients[1]
beta_1 <- estimacion_01$coefficients[2]
beta_0
beta_1
```

Aunque aparezca el nombre, podemos operar con ellos sin problema

```{r lm06}
beta_1 + beta_0
beta_0 + beta_1
```

Vemos que _hereda_ el nombre del primer elemento, podemos prescindir de los nombres si queremos
 
```{r lm07}
beta_0 <- unname(estimacion_01$coefficients[1])
beta_1 <- unname(estimacion_01$coefficients[2])
beta_0
beta_1
```

También podemos extraer los coeficientes con la función `coef()`

```{r lm08}
coef(estimacion_01)
```
## Acceder al $R^2$ y al ESR

En este caso, tenemos que acceder a los atributos del objeto `summary(estimacion_01)`

```{r lm09}
attributes(summary(estimacion_01))
```

Accedemos al $R^2$ 

```{r rsquared}
summary(estimacion_01)$r.squared
```

Accedemos al ESR

```{r ESR}
summary(estimacion_01)$sigma
```

## Acceder a los errores estándar, t-valor y p-valor

Inspeccionamos el atributo `coefficients` del objeto `summary(estimacion_01)` 

```{r coef01}
summary(estimacion_01)$coefficients
```

Observamos que además de los coeficientes estimados de la regresión, tenemos todo lo demás que estamos buscando, los errores estándar, los t-valores y los p-valores

`summary(estimacion_01)$coefficients` es una matriz de dimensión 2x4

```{r coef02}
class(summary(estimacion_01)$coefficients)
dim(summary(estimacion_01)$coefficients)

```

Sabiendo esto, podemos extraer los elementos deseados

Error estándar de $\beta_0$
```{r coef03}
summary(estimacion_01)$coefficients[1,2]
```

Error estándar de $\beta_1$
```{r coef04}
summary(estimacion_01)$coefficients[2,2]
```

Estadístico t para contrastar que $\beta_1 = 0$
```{r coef05}
summary(estimacion_01)$coefficients[2,3]
```

p-valor del contraste de $\beta_1$
```{r coef06}
summary(estimacion_01)$coefficients[2,4]
```

**NOTA:** Si desea comparar el estadístico t con el valor critico, lo puede hacer con la función `qt()`

Al 99% de confianza (0.05 de probabilidad en cada cola en el caso del contraste bilateral), el estadístico de contraste seria

```{r coef07}
qt(p = 0.995, df = 418)
```

418 son los grados de libertad igual al número de observaciones menos el número de parámetros a estimar. Puede verse esta información en `summary(estimacion_01)` o extraer el atributo de la misma

```{r coef08}
summary(estimacion_01)$df[2]
```

# Intervalos de confianza de los coeficientes estimados

Con la función `confint()`se obtienen los intervalos de confianza para los coeficientes estimados de la función `lm()`

```{r conf01}
confint(estimacion_01)
```

Por defecto la función `confint()`calcula el intervalo para un 95% de confianza. Podemos modificar el nivel de confianza con el argumento `level`. Por ejemplo, para un 99% de confianza:

```{r conf02}
confint(estimacion_01, level = 0.99)
```

