---
title: "Regresión lineal simple con errores robustos a heterocedasticidad"
date: "`r Sys.Date()`"
output:
  rmdformats::readthedown:
    highlight: kate
---

```{r setup, include=FALSE}
## Global options
knitr::opts_chunk$set(cache = TRUE)
pacman::p_load("haven", "rmdformats")
caschool <- read_dta("Data/caschool.dta")
```

Si observamos la salida de la función `lm` en el caso del ejemplo del libro empleado en clase $Testscr=\beta_0+\beta_1STR+u$, observamos que hay algunas cifras que no coinciden con las del libro

```{r lmr01}
estimacion_01 <- lm(formula = testscr ~str, data = caschool)

summary(estimacion_01)
```

Los errores estándar de los coeficientes $\beta$ estimados no coinciden. En el libro, el error estándar de $\beta_0$ es igual a 10,4 y el de $\beta_1$ igual a 0,52, mientras que en nuestro caso estos números son iguales a `r round(summary(estimacion_01)$coefficients[1,2],2)` y `r round(summary(estimacion_01)$coefficients[2,2],2)` respectivamente.

Esto también afecta a los t-valores, p-valores y los intervalos de confianza para los coeficientes estimados. Recordemos este último:

```{r confR01}
confint(estimacion_01)
```

El intervalo de confianza para $\beta_1$ en el libro es de (-3,30,-1,26)

La diferencia radica en que en el libro emplean _varianzas (errores estándar) robustos a heterocedasticidad_, cuya expresión viene dada por:

$$Var(\hat{\beta_1})=\frac{Var[(X_i-\mu_x)u_i]}{n(\sigma^2_x)^2}$$
Mientras que los errores estándar que vemos en la salida de la función `summary`se calculan a partir de la siguiente estimación de la varianza:

$$Var(\hat{\beta_1})=\frac{\sigma^2_u}{n\sigma^2_x}$$

Esta última expresión es válida solo en el caso en que los errores de la regresión sean _homocedásticos_, mientras que la primera es un caso general.

Para obtener errores estándar robustos a heterocedasticidad en R, tenemos que llamar a un par de librerías y estimar los errores:

```{r Lmr02}
pacman::p_load("lmtest", "sandwich")

coeftest(estimacion_01, vcov = vcovHC(estimacion_01, type = "HC0"))
```

Y observamos en la salida de la función `coeftest`como ahora si coinciden los errores estándar de los coeficientes con los del libro, y el estadístico t de contraste.

Del mismo modo que hemos hecho con la función `summary`podemos acceder a los valores de la salida de la función `coeftest`

```{r Lmr03}
coeftest(estimacion_01, vcov = vcovHC(estimacion_01, type = "HC0"))[1,2]
coeftest(estimacion_01, vcov = vcovHC(estimacion_01, type = "HC0"))[2,2]
```

Y por último, para obtener el intervalo de confianza, asignamos un nombre a la estimación y usamos la función `confint`

```{r Lmr04}
estimacion_01_Robusta <- coeftest(estimacion_01, vcov = vcovHC(estimacion_01, type = "HC0"), level = 0.99)
confint(estimacion_01_Robusta)
```

Este intervalo si coincide con el del libro.