---
title: "Contraste de hipótesis global  en una regresión lineal con errores robustos a heterocedasticidad"
author: "Kamal Romero"
date: "`r format(Sys.time(), '%B %d, %Y')`"
output:
  rmdformats::readthedown:
    highlight: kate
  html_document: 
    toc: true
    number_sections: true
    theme: "yeti"
  md_document:
    variant: markdown_github
  pdf_document: 
    toc: true
    number_sections: true
---

```{r setup, include=FALSE}
## Global options
knitr::opts_chunk$set(cache = TRUE)
pacman::p_load("haven", "rmdformats", "jtools","sandwich", "lmtest","kableExtra")
caschool <- read_dta("Data/caschool.dta")
```

# Introducción

En un material anterior se explicó como obtener errores estándar robustos a heterocedasticidad en el contexto de un contraste de hipótesis de los parámetros individuales del modelo (los "betas")

Asimismo, en una sesión posterior, se trabajó como presentar los resultados del modelo de una manera más amigable que con la función `summary`, donde podíamos indicar que deseábamos una estimación **robusta**

A continuación, mostramos como estimar estadísticos F de forma robusta, para poder usarlos en contrastes de significación global

Usamos los ejemplos del capítulo 07 del libro de Stock y Watson

# Contraste de hipótesis global

En el libro se realiza un contraste global con dos restricciones sobre una regresión lineal con tres regresores

## Regresión poblacional **no restringida** (bajo $H_1$)

$$TestScore = \beta_0 + \beta_1STR_i + \beta_2 Expn_i + \beta_3 PctEL_i + u_i$$

## Regresión poblacional **restringida** (bajo $H_0$)

$$TestScore = \beta_0 + \beta_3 PctEL_i + u_i$$

El número de restricciones bajo $H_0$ es $q=2$

Primero, estimamos de forma robusta (con el argumento `robust` de la función `summ`) los modelos anteriores

El modelo sin restringir

```{r msr}
modelo_sr <- lm(data = caschool, testscr ~ str + expn_stu + el_pct)
summ(modelo_sr, digits = 4, robust = "HC1")
```

El modelo restringido

```{r mr}
modelo_r <- lm(data = caschool, testscr ~ el_pct)
summ(modelo_r, digits = 4, robust = "HC1")
```

Realizamos el contraste F con las dos restricciones impuestas arriba. Para eso introducimos la función `waldtest` de la librería
`lmtest`

Los dos primeros argumentos de la función son los modelos a comparar, el tercer argumento (`vcov`) es la manera como se estima la matriz de varianzas y covarianzas, que en nuestro caso que deseamos errores robustos, utilizamos la función `vcovHC` de la librería `sandwich`. 

Veamos la ayuda de la función `vcovHC`

```{r vocvHC, eval=FALSE}
?vcovHC
```


```{r F, eval=FALSE}
waldtest(modelo_sr, modelo_r, vcov = vcovHC(modelo_sr, type = "HC1"))
```

```{r F2, echo=FALSE}
kable(waldtest(modelo_sr, modelo_r, vcov = vcovHC(modelo_sr, type = "HC1")))
```

En el terminal de RStudio se vería así

```{r F3, echo=FALSE}
waldtest(modelo_sr, modelo_r, vcov = vcovHC(modelo_sr, type = "HC1"))
```

El estadístico F tiene un valor de `r round(waldtest(modelo_sr, modelo_r, vcov = vcovHC(modelo_sr, type = "HC1"))$F[2], 2)` (ver página 161 del libro), el p-valor nos indica que se rechaza la hipótesis nula $\beta_1=\beta_2=0$. El valor crítico al 1% de la función F con 2 y 416 grados de libertad es:

```{r F4}
qf(p = 0.99, df1 = 2, df2 = 416)
```

Veamos cual sería el valor del estadístico F no robusto a heterocedasticidad, para eso obviamos el argumento `vcov` en la función `waldtest`

```{r F5, eval=FALSE}
waldtest(modelo_sr, modelo_r)
```

```{r F6, echo=FALSE}
kable(waldtest(modelo_sr, modelo_r))
```

El valor del estadístico F no robusto es `r round(waldtest(modelo_sr, modelo_r)$F[2], 2)`, (ver página 161 del libro), distinto al del valor robusto a heterocedasticidad.

La función `summary`muestra un estadístico F que por defecto asume que en el modelo restringido todos los betas son iguales a cero excepto el que corresponde al intercepto o constante.

Para realizar lo anterior, estimamos un modelo con solo una constante del siguiente modo:

```{r rall}
modelo_rtodas <- lm(data = caschool, testscr ~ 1)
summ(modelo_rtodas,  digits = 4, robust = "HC1")
```

Realizamos el contraste F

```{r F7, eval=FALSE}
waldtest(modelo_sr, modelo_rtodas, vcov = vcovHC(modelo_sr, type = "HC1"))
```

```{r F8, echo=FALSE}
kable(waldtest(modelo_sr, modelo_rtodas, vcov = vcovHC(modelo_sr, type = "HC1")))
```

Lo hacemos en el caso no robusto, para poder compararlo con la salida de la función `summary`

Realizamos el contraste F

```{r F9, eval=FALSE}
waldtest(modelo_sr, modelo_rtodas)
```

```{r F10, echo=FALSE}
kable(waldtest(modelo_sr, modelo_rtodas))
```

Vemos la salida de la función `summary` del modelo sin restringir
```{r f11}
summary(modelo_sr)
```

Observamos que el valor del estadístico F de las funciones `waldtest` y la salida de `summary` son los mismos.


